臺灣臺中地方法院刑事裁定
111年度聲字第2496號
聲  請  人  臺灣臺中地方檢察署檢察官
受  刑  人  陳宗平



上列聲請人因受刑人數罪併罰有二裁判以上，聲請定其應執行之
刑（111年度執聲字第1826號），本院裁定如下：
    主  文
陳宗平所犯如附表所示之罪刑，應執行有期徒刑貳年陸月。
    理  由
一、聲請意旨略以：受刑人陳宗平犯數罪，先後經判決確定如附
    表所示之刑，應依刑法第53條、第51條第5款，定其應執行
    之刑，爰依刑事訴訟法第477條第1項規定聲請裁定等語。
二、按數罪併罰，有二裁判以上者，依刑法第51條之規定，定其
    應執行之刑；數罪併罰，分別宣告其罪之刑，依下列各款定
    其應執行者：宣告多數有期徒刑者，於各刑中之最長期以上
    ，各刑合併之刑期以下，定其刑期，但不得逾30年；依刑法
    第53條及第54條應依刑法第51條第5款至第7款之規定，定其
    應執行之刑者，由該案犯罪事實最後判決之法院之檢察官，
    聲請該法院裁定之，刑法第53條、第51條第5款及刑事訴訟
    法第477條第1項分別定有明文。次按裁判確定前犯數罪者，
    併合處罰之，但有下列情形之一者，不在此限：（一）得易
    科罰金之罪與不得易科罰金之罪。（二）得易科罰金之罪與
    不得易服社會勞動之罪。（三）得易服社會勞動之罪與不得
    易科罰金之罪。（四）得易服社會勞動之罪與不得易服社會
    勞動之罪；前項但書情形，受刑人請求檢察官聲請定應執行
    刑者，依刑法第51條規定定之，刑法第50條亦有明文規定。
    惟按數罪併罰中之一罪，依刑法規定得易科罰金，若因與不
    得易科之他罪併合處罰結果而不得易科罰金時，原可易科部
    分所處之刑，自亦無庸為易科折算標準之記載（大法官會議
    釋字第144 號解釋意旨參照）。又法律上屬於自由裁量之事
    項，有其外部性界限及內部性界限，並非概無拘束，依據法
    律之具體規定，法院應在其範圍選擇為適當之裁判者，為外
    部性界限；而法院為裁判時，應考量法律之目的，及法律秩
    序之理念所在者，為內部性界限，法院為裁判時，二者均不
    得有所逾越。在數罪併罰，有二裁判以上，定其應執行之刑
    時，固屬於法院自由裁量之事項，然仍應受前揭外部性界限
    及內部性界限之拘束（最高法院80年台非字第473 號判例、
    93年度台非字第192號判決意旨參照）。
三、經查本件受刑人陳宗平因竊盜等案件，經臺灣苗栗地方法院
    （下稱苗栗地院）、臺灣彰化地方法院（下稱彰化地院）、
    臺灣雲林地方法院（下稱雲林地院）及本院判處如附表所示
    之刑，均經確定在案，且經受刑人向檢察官聲請就附表所示
    之罪定其應執行之刑，此有如附表所示之判決、臺灣高等法
    院被告前案紀錄表、請求定應執行刑調查表各1份可資憑考
    。其中如附表編號3所示之各罪，經彰化地院110年度簡字第
    786號判決應執行有期徒刑9月確定；如附表編號4至5所示之
    各罪，經雲林地院110年度易字第207、293號判決應執行有
    期徒刑8月確定；如附表編號7至8所示之各罪，經本院110年
    度易字第790號判決應執行有期徒刑11月確定等情，有該等
    裁判書與前揭臺灣高等法院被告前案紀錄表在卷可參。是依
    前開說明，本院為最後事實審法院，就附表所示之各罪再為
    定應執行刑之裁定時，除不得逾越刑法第51條第5款法律之
    外部界限，即不得重於附表編號1至9所示各罪宣告有期徒刑
    之總和，亦應受內部界限之拘束，即不得重於上開各罪已定
    應執行之刑度之總和。是經審核上開各節，併衡酌受刑人所
    犯各罪均為竊盜罪、犯罪情節、侵害法益之異同、對侵害法
    益之加重效應、時間與空間之密接程度，及實現刑罰經濟功
    能之相關刑事政策、對侵害法益之加重效應，而為整體評價
    後，爰裁定如主文所示應執行之刑；至本件受刑人所犯如附
    表編號1至5所示得易科罰金之罪，因與附表編號6至9所示不
    得易科罰金之罪合併定應執行刑之結果，揆諸前揭說明，無
    須再諭知易科罰金之折算標準，附此敘明。　
四、依刑事訴訟法第477條第1項，刑法第50條第1項第1款、第2
    項、第53條、第51條第5款，裁定如主文。
中　　華　　民　　國　　111 　年　　8 　　月　　19　　日
                  刑事第一庭    法  官  路逸涵
以上正本證明與原本無異。
如不服本裁定，應於收受送達後5日內向本院提出抗告狀。（應
附繕本）
                                書記官  黃于娟
中　　華　　民　　國　　111 　年　　8 　　月　　19　　日

附表：受刑人陳宗平定應執行刑案件一覽表
編          號           1        2        3 罪           名  攜帶凶器、踰越門扇竊盜罪 竊盜罪 竊盜罪 宣    告     刑  有期徒刑6月 有期徒刑6月 有期徒刑6月（共2罪） 犯  罪  日  期  109年10月14日 109年12月13日 110年1月11日 109年12月19日 偵查（自訴）機關年度案號  臺灣苗栗地方檢察署109年度偵字第6245號 臺灣彰化地方檢察署110年度偵字第3350號 臺灣彰化地方檢察署110年度偵字第3799、4397號 最後事實審 法      院 臺灣苗栗地方法院 臺灣彰化地方法院 臺灣彰化地方法院  案      號 109年度易字第886號 110年度簡字第676號 110年度簡字第786號  判決日期 110年1月19日 110年5月25日 110年5月31日 確定判決 法      院 臺灣苗栗地方法院 臺灣彰化地方法院 臺灣彰化地方法院  案      號 109年度易字第886號 110年度簡字第676號 110年度簡字第786號  確定日期 110年2月19日 110年6月29日 110年6月30日 是否為得易科罰金之案件        是       是       是 備           註  苗栗地檢110年度執字第775號 彰化地檢110年度執字第3218號 彰化地檢110年度執字第3219號（編號3部分已定應執行有期徒刑9月） 

編          號         4        5        6 罪           名  踰越牆垣竊盜罪 竊盜罪 攜帶凶器毀越牆垣、安全設備竊盜罪 宣    告     刑  有期徒刑6月 有期徒刑3月 有期徒刑8月 犯  罪  日  期  109年11月5日 109年11月5日 109年11月5日 偵查（自訴）機關年度案號  臺灣雲林地方檢察署109年度偵字第1735、2038號 臺灣雲林地方檢察署109年度偵字第1735、2038號 臺灣臺中地方檢察署110年度偵字第427號 最後事實審 法      院 臺灣雲林地方法院 臺灣雲林地方法院 臺灣臺中地方法院  案      號 110年度易字第207、293號 110年度易字第207、293號 110年度易字第443號  判決日期 110年7月30日 110年7月30日 110年8月30日 確定判決 法      院 臺灣雲林地方法院 臺灣雲林地方法院 臺灣臺中地方法院  案      號 110年度易字第207、293號 110年度易字第207、293號 110年度易字第443號  確定日期 110年8月31日 110年8月31日 110年9月28日 是否為得易科罰金之案件        是       是        否 備           註  雲林地檢110年度執字第2221號（編號4至5部分已定應執行有期徒刑8月） 雲林地檢110年度執字第2221號（編號4至5部分已定應執行有期徒刑8月） 臺中地檢110年度執字第11716號 

編          號         7        8        9 罪           名  毀越安全設備竊盜罪 攜帶凶器毀越安全設備竊盜罪 攜帶凶器毀壞安全設備竊盜罪 宣    告     刑  有期徒刑9月 有期徒刑7月 有期徒刑9月 犯  罪  日  期  110年1月18日 109年12月5日 109年11月3日 偵查（自訴）機關年度案號  臺灣臺中地方檢察署110年度偵字第6062、8847號 臺灣臺中地方檢察署110年度偵字第6062、8847號 臺灣臺中地方檢察署110年度偵字第3122號 最後事實審 法      院 臺灣臺中地方法院 臺灣臺中地方法院 臺灣臺中地方法院  案      號 110年度易字第790號 110年度易字第790號 110年度易字第655號  判決日期 110年10月4日 110年10月4日 110年9月30日 確定判決 法      院 臺灣臺中地方法院 臺灣臺中地方法院 臺灣臺中地方法院  案      號 110年度易字第790號 110年度易字第790號 110年度易字第655號  確定日期 110年11月11日 110年11月11日 110年11月9日 是否為得易科罰金之案件         否        否        否 備           註  臺中地檢110年度執字第13384號（編號7至8部分已定應執行有期徒刑11月） 臺中地檢110年度執字第13384號（編號7至8部分已定應執行有期徒刑11月） 臺中地檢110年度執字第14138號